臺灣板橋地方法院刑事判決　　　　　　 96年度交易字第390號
公　訴　人　臺灣板橋地方法院檢察署檢察官
被　　　告　甲○○
上列被告因過失傷害案件，經檢察官提起公訴（96年度偵緝字第
2134號），本院判決如下：
    主  文
甲○○從事業務之人，因業務上之過失傷害人，處有期徒刑玖月
，減為有期徒刑肆月又拾伍日，如易科罰金，以新臺幣壹仟元折
算壹日。
    事  實
一、甲○○受僱於「參川企業有限公司」（起訴書誤載為參川股
    份有限公司），平日以駕駛車輛維修有線電視工程為業，為
    從事業務之人。其於民國95年12月28日下午1 時30分許，駕
    駛車牌號碼為ET-6752 號之自用小貨車，沿臺北縣永和市○
    ○街由東向西行駛，行經民有街、中正路口而左轉駛入中正
    路（往中和方向）時，本應注意車前狀況，並隨時採取必要
    之安全措施，且行近行人穿越道遇有行人穿越時，應暫停讓
    行人先行通過，而當時天氣雖為陰天、然日間有自然光線，
    視距尚稱良好，路面無缺陷、無障礙物，復無不能注意之情
    形，詎甲○○竟疏未注意車前狀況，於左轉駛入中正路時，
    亦未讓行走在行人穿越道上之路人乙○先行，致其所駕自小
    貨車不慎撞及乙○後腰部，使乙○因而跌坐在地，受有背部
    挫傷併右坐骨神經痛、脊椎損傷、神經性膀胱等傷害。甲○
    ○肇事後在警員前往現場處理尚未知悉肇事人前，當場向警
    員自首其本人駕車致人受傷之犯行，進而接受裁判。
二、案經乙○訴由臺北縣政府警察局永和分局報請臺灣板橋地方
    法院檢察署檢察官偵查起訴。
    理  由
一、證人即告訴人乙○於警詢中所為之證述、到場處理交通事故
    之警員陳裕宏所製作之道路交通事故調查報告表（含現場圖
    ）、國泰綜合醫院醫師張坤權、塗雅雯、黃翠莉所開立之診
    斷證明書，雖均係被告以外之人於審判外之陳述，然經本院
    於審判程序調查證據時提示被告並告以要旨後，被告未於言
    詞辯論終結前聲明異議，且本院審酌告訴人乙○為單純車禍
    案件之被害人、警員陳裕宏及醫師張坤權、塗雅雯、黃翠莉
    則僅係依渠等專業執行職務之人，前與被告均無怨隙，衡情
    當無攀誣構陷被告之動機，告訴人於案發後記憶猶新之際所
    為之陳述，交通事故處理警員及醫師本於專業所製作之上開
    文書，具有一定之可信度，渠等上開言詞或書面陳述如引為
    證據應屬適當，依刑事訴訟法第159 條之5 規定，即均有證
    據能力，合先敘明。
二、前揭事實業據被告甲○○於警詢、偵查及本院審理中均坦承
    不諱，核與證人即告訴人乙○於警詢、偵查及本院審理中所
    為之證述相符，並有道路交通事故調查報告表、診斷證明書
    各三紙、現場照片八幀附卷可稽，是此部分之事實堪以認定
    。
三、按車輛行駛時，駕駛人應注意車前狀況，並隨時採取必要之
    安全措施；又汽車行經行人穿越道，遇有行人穿越時，無論
    有無交通警察指揮或號誌指示，均應暫停讓行人先行通過，
    道路交通安全規則第94條第3 項、第103 條第2 項分別定有
    明文，被告駕駛汽車自應注意上述道路交通安全規定。而事
    發當時雖為陰天、但為下午1 時30分許，有日間自然光、視
    距良好、路面無缺陷及障礙物，有前揭道路交通事故調查表
    在卷可按，並無不能注意之情事，詎被告竟疏未注意車前狀
    況，亦未讓行人穿越道上之告訴人先行通過，因而撞及告訴
    人，並使告訴人受有前揭傷害，其具有過失，至為灼然，且
    其過失與告訴人所受傷害間，顯有相當因果關係。本件經送
    臺灣省臺北縣區車輛行車事故鑑定委員會鑑定結果，亦同認
    被告駕駛自用小貨車，未讓行人穿越道上行人先行，為肇事
    原因，有上開鑑定委員會96年7 月13日北縣鑑字第960599號
    鑑定意見書一份在卷可參。據此，本案事證明確，被告犯行
    洵堪認定。
四、論罪科刑部分：
(一)查被告受僱於「參川企業有限公司」，平日係以駕駛車輛維
    修有線電視工程為業務之人，業據其供承在卷，其因業務上
    之過失致告訴人受有上開傷害，核其所為，係犯刑法第284
    條第2 項前段因業務上之過失傷害人罪。其行經行人穿越道
    不依規定讓行人優先通行，因而致人受傷，並依法應負刑事
    責任，應依道路交通管理處罰條例第86條第1 項之規定加重
    其刑至二分之一。又被告於肇事後未被有偵查權之公務員或
    機關發覺其為犯嫌前，留在事故現場向到場處理之警員自首
    犯行，進而接受裁判等節，有臺北縣政府警察局永和分局交
    通分隊所製作之道路交通事故肇事人自首情形紀錄表一份在
    卷足憑，爰依刑法第62條前段之規定減輕其刑，並與前述之
    加重其刑先加後減之。
(二)本院爰審酌被告為本案犯行前尚無前科，有臺灣高等法院被
    告全國前案紀錄表一份在卷可按，素行尚可，其於本件中未
    注意車前狀況即冒然穿越行人穿越道之過失程度不輕，並致
    告訴人受有前揭嚴重傷勢，及被告犯罪後坦承犯行，惟迄未
    賠償告訴人損失之態度等一切情狀，量處如主文所示之刑，
    以資懲儆。又被告係在96年4 月24日前犯本案犯行，符合中
    華民國九十六年罪犯減刑條例之減刑條件，應依該條例第2
    條第1 項第3 款之規定，減其刑期二分之一，並依同條例第
    9 條之規定諭知易科罰金之折算標準。
據上論斷，應依刑事訴訟法第299 條第1 項前段，刑法第284 條
第2 項前段、第62條前段、第41條第1 項前段，刑法施行法第1
條之1 第1 項、第2 項前段，道路交通管理處罰條例第86條第1
項，中華民國九十六年罪犯減刑條例第2 條第1 項第3 款、第7
條、第9 條，判決如主文。
本案經檢察官吳宗光到庭執行職務。
中　　華　　民　　國　　96　　年　　9 　　月　　14　　日
                        交通法庭  法　官 張紹省
以上正本證明與原本無異
如不服本判決應於送達後十日內向本院提出上訴狀
                                  書記官 周雅玲
中　　華　　民　　國　　96　　年　　9 　　月　　26　　日
附錄本案論罪科刑法條全文：
中華民國刑法第284條第2項
從事業務之人，因業務上之過失傷害人者，處一年以下有期徒刑
、拘役或一千元以下罰金。致重傷者，處三年以下有期徒刑、拘
役或二千元以下罰金。
